臺灣士林地方法院刑事判決　　　　　　　 94年度訴字第590號
公　訴　人　臺灣士林地方法院檢察署檢察官
被　　　告　甲○○
　　　　　　　　　　（另案於臺灣臺北監獄執行中）
上列被告因毒品危害防制條例案件，經檢察官提起公訴（94年度
毒偵字第1212號），被告經訊問後為有罪之陳述，本院合議庭裁
定改由受命法官獨任依簡式審判程序審理，並判決如下：
    主  文
甲○○連續施用第一級毒品，累犯，處有期徒刑壹年，扣案之海
洛因包（其中貳包共淨重壹點伍柒公克、另壹包淨重零點捌
公克）沒收銷燬之，分裝袋陸只沒收。又連續施用第二級毒品
，累犯，處有期徒刑拾月。應執行有期徒刑壹年捌月，扣案之海
洛因包（其中貳包共淨重壹點伍柒公克、另壹包淨重零點捌
公克）沒收銷燬之，分裝袋陸只沒收。
    事  實
一、甲○○前於民國87、88年間，因施用毒品案件，經本院分別
    以87年度毒聲字第871 號、88年度毒聲字第2195號裁定將其
    送往勒戒處所觀察、勒戒後，均認無繼續施用毒品傾向，而
    經臺灣士林地方法院檢察署檢察官以87年度偵字第9397號、
    88年度毒偵字第650 號不起訴處分確定。嗣於92年間，又因
    施用毒品案件，經本院以92年度毒聲字第887 號裁定將其送
    往強制戒治，並以93年度士簡字第34號判決判處有期徒刑6
    月確定，其中強制戒治部分於93年1 月9 日因法律修正釋放
    出所，有期徒刑部分於93年12月3 日縮短刑期執行完畢。復
    因施用毒品案件，經本院以93年度易字第344 號判決判處有
    期徒刑7 月確定，現正執行中。詎甲○○仍不知悔改，復基
    於施用第一級毒品海洛因及第二級毒品安非他命之概括犯意
    ，自93年12月底起至94年3 月23日止，在其位於臺北市○○
    區○○路30巷10號住處內，以將安非他命置於玻璃球內加熱
    燒烤吸食氣體、將海洛因混入香菸點燃再以口鼻吸食煙霧之
    方式，連續施用第一級毒品海洛因及第二級毒品安非他命多
    次，嗣於94年1 月9 日16時30分許，為警於臺北市士林區○
    ○○○道路臺北市端下橋處查獲，並扣得第一級毒品海洛因
    2 包（淨重1.57公克）、分裝袋6 個，另於94年3 月24日凌
    晨1 時40分許，在臺北縣八里鄉○○路○ 段225 號前為警查
    獲，並當場扣得第一級毒品海洛因1 包（淨重0.383 公克）
    。
二、案經臺北縣政府警察局蘆洲分局報請臺灣士林地方法院檢察
    署檢察官偵查起訴。
    理  由
一、上揭事實，業據被告甲○○於本院準備程序及審理時坦白承
    認，且被告為警查獲後所採集之尿液，經送臺灣檢驗科技股
    份有限公司以「酵素免疫分析法」初步檢驗、「氣相層析質
    譜儀法」確認檢驗之檢驗結果，均呈安非他命陽性反應，此
    有上開公司出具之濫用藥物尿液檢驗報告書各1 紙附卷可稽
    （見臺灣士林地方法院檢察署94年度毒偵字第1212號偵查卷
    第7 頁），又被告為警查獲時當場扣得之毒品，經檢驗確呈
    海洛因反應，亦有扣押物品目錄表2 紙、法務部調查局94年
    3 月17日調科壹字第040003726 號鑑定通知書1 紙、臺北縣
    政府警察局查獲涉嫌毒品危害防制條例毒品初步鑑驗報告單
    1 紙、臺灣檢驗科技股份有限公司94年4 月28日濫用藥物檢
    驗報告1 紙及照片1 張在卷足參（見上開偵查卷第6 、24、
    33、35頁及94年度核退字第151 號偵查影印卷第16頁、94年
    度毒偵字第703 號偵查影印卷第23頁），是被告前開自白，
    核與事實相符，應可採信。又被告前於87、88年間，因施用
    毒品案件，經本院分別以87年度毒聲字第871 號、88年度毒
    聲字第2195號裁定將其送往勒戒處所觀察、勒戒後，均認無
    繼續施用毒品傾向，而經臺灣士林地方法院檢察署檢察官以
    87年度偵字第9397號、88年度毒偵字第650 號不起訴處分確
    定，嗣於92年間，又因施用毒品案件，經本院以92年度毒聲
    字第887 號裁定將其送往強制戒治，於93年1 月9 日因法律
    修正釋放出所等情，有上開不起訴處分書及台灣高等法院被
    告前案紀錄表各1 份在卷可查，本件事證明確，被告於觀察
    、勒戒及強制戒治執行完畢釋放後5 年內再犯本件施用毒品
    之犯行，堪以認定。
二、按海洛因及安非他命分別為毒品危害防制條例第2 條第2項
    第1 款及第2 款所列之第一級毒品、第二級毒品。是核被告
    甲○○所為，係犯毒品危害防制條例第10條第1 項、第2 項
    之施用第一級、第二級毒品罪。被告因施用第一級毒品海洛
    因、第二級毒品安非他命而持有上開毒品，其持有之低度行
    為均為施用之高度行為所吸收，不另論罪。其先後多次施用
    第一級毒品及第二級毒品之犯行，各時間密接，方法相同，
    並各觸犯構成要件相同之罪，顯係基於概括犯意為之，均為
    連續犯，應依刑法第56條之規定，各以一罪論，並均加重其
    刑。又被告所犯上開2 罪，犯意各別，罪名互異，應予分論
    併罰。另被告雖曾於93年4 月12日購買第一級毒品海洛因5
    包而予以持有，為警於同年月14日查獲，經本院於94年3 月
    31 日 以93年度易字第941 號判決判處有期徒刑6 月確定，
    然被告於本案持有海洛因之時間，距上述持有時間已相隔9
    月之久，期間又曾入獄服刑近8 個月，且被告亦於94年8 月
    16日偵訊時供稱93年4 月14日為警查獲後有要戒除毒癮，但
    後來被朋友誘惑才會再買毒品施用等語，顯見被告於本案為
    施用海洛因而另行購買並持有該毒品之行為，與前揭確定判
    決所示持有海洛因之行為，並非基於同一之概括犯意甚明，
    自無連續犯之裁判上一罪關係，而非該確定判決既判力所及
    ，併此敘明。又被告有如事實欄所載之犯罪科刑及執行情形
    ，有臺灣高等法院被告前案紀錄表在卷可按，其於受有期徒
    刑之執行完畢後，5 年內再犯本件有期徒刑以上之罪，為累
    犯，應依法遞予加重其刑。爰審酌被告前已因施用毒品令入
    勒戒處所觀察勒戒、強制戒治，猶不能斷絕毒癮而一再施用
    ，顯見其自制力薄弱，惟其施用毒品僅屬自殘行為，對於他
    人之法益尚無直接之侵害，及其犯後坦承犯行，態度尚稱良
    好等一切情狀，量處如主文所示之刑，並定其應執行之刑。
    被告於94年1 月9 日為警查扣之第一級毒品海洛因2 包（淨
    重1.57公克），及於94年3 月24日為警查扣之第一級毒品海
    洛因1 小包（淨重0.383 公克），均為查獲之毒品，應依毒
    品危害防制條例18條第1 項前段規定沒收銷燬之；另被告於
    94 年1月9 日為警查扣之分裝袋6 個，為被告所有供施用海
    洛因所用之物，業據其供明屬實，因非屬專供施用海洛因之
    器具，應依刑法第38條第1 項第2 款之規定宣告沒收。
據上論斷，應依刑事訴訟法第273 條之1 第1 項、第299 條第1
項前段，毒品危害防制條例第10條第1 項、第2 項、第18條第1
項，刑法第11條、第56條、第38條第1 項第2 款、第47條、第51
條第5 款，判決如主文。
本案經檢察官陳銘鋒到庭執行職務。
中　　華　　民　　國　　94　　年　　11　　月　　23　　日
                  刑事第二庭法  官  馬傲霜
以上正本證明與原本無異。
如不服本判決，應於判決送達後10日內，向本院提出上訴狀。
                            書記官  陳玉瓊
中　　華　　民　　國　　94　　年　　11　　月　　29　　日
附錄本案論罪科刑法條全文：
毒品危害防制條例第10條
  施用第一級毒品者，處6月以上5年以下有期徒刑。
  施用第二級毒品者，處3年以下有期徒刑。
